Inventaris van het archief van dr. J.W. Meyer Ranneft [levensjaren 1887-1968], (1889) 1910-1967
Nationaal Archief, Den Haag
- Eerste Afdeling: PERSOONLIJKE PAPIEREN
  - PUBLIKATIES EN REDEVOERINGEN, III
    - 1950-1964, D.
      - Artikelen van J.W. Meyer Ranneft over de mémoires van Helfrich en werken van Gerbrandy en Van Mook over Nederlands-Indië 1945-1950, Met bijlagen. Gedrukt, getypt, geschreven, 1951; 200; 1 omslag
      - Aantekeningen over de memoires van oud-gouverneur-generaal B.C. de Jonge en de Indische regering in de jaren 1930. Met briefwisseling met generaal M. Boerstra, dr.I.J. Brugmans en PJ. Gerke., 1951, 1952; 201; 1 omslag
      - Beschouwingen en aantekeningen over de regering van Nederlands-Indië in de jaren 1930. Getypt., Z.j. (c. 1952); 202; 1 pak
      - "Balans van een vruchtbaar bewind - de landvoogdij van jhr.mr. A.C.D. de Graeff", artikel in Elsevier's Weekblad. Met concept en briefwisseling met J,W. Albarda, W. Banning, P.H.:Dubois,P.J. Gerke, J.H. Ritman, J.R.H. van Schaik en G. Stuiveling. Gedrukt, getypt., 1952; 203; 1 omslag
      - Beschouwing over de situatie in Indonesië In augustus 1953. Met concept brief aan kolonel Soerio Santoso en opmerkingen van P.J. Gerke. Getypt, geschreven, 204; 1 omslag
      - Stukken betreffende een lezing over de ondergang van Nederlands-Indië, gehouden op 9 april 1954 voor de Rotterdamse Studieclub. Gedrukt, getypt, geschreven., 205; 1 pak
      - "Indonesië and American policy in Asia", artikel met bijlagen. Gedrukt, getypt., 1954; 206; 1 omslag
      - Stukken betreffende een enquête onder oud-ambtenaren bij het Binnenlands-Bestuur in Nederlands-Indië in verband met een te schrijven gedenkboek over het B.B. Getypt, geschreven, 1954-1956; 207; 1 omslag
      - "De ondergang van Nederlands-Indië, concept-beschouwing, met briefwisseling met PJ. Gerke en G. Gonggrijp., 1954; 208; 1 omslag
      - Artikelen in Elsevier's Weekblad over C. van Vollenhoven. Met bijlagen w.o. briefwisseling met H. de Beaufort en prof. G.F. Pijper. Gedrukt, getypt, geschreven., 1954-1955; 209; 1 omslag
      - "De afwijzing van de petitie- Soetardjo", beschouwing. Met concept en ingekomen brief van F.H. Visman. Gestencild, getypt, geschreven., Maart 1955 en z.j; 210; 1 omslag
      - Toespraak door Meyer Ranneft gehouden ter gelegenheid van de benoeming van prof. P.S. Gerbrandy tot minister van Staat. Met kranten verslagen. Gedrukt, getypt., April 1955; 211; 1 omslag
      - Beschouwingen over Multatuli. Concepten., September-oktober 1955; 212; 1 omslag
      - Aantekeningen van Meyer Ranneft bij een artikelenserie van A.P.A. Besnard over Indonesië sinds 1949 in het Algemeen Handelsblad. Met bijlagen. Gedrukt, getypt, geschreven., 1955; 213; 1 omslag
      - Aantekeningen over Indonesië, met name de konferentie van Bandung en de onderhandelingen met Nederland over Nieuw-Guinea. Getypt., 1955,1956; 214; 1 omslag
      - Aantekeningen over de "affaire-Greet Hofmans". Met kranteartikelen. Gedrukt, getypt., 1955-1956; 215; 1 omslag
      - Concept-artikel over de memoires van M.B. van der Jagt, oud-gouverneur van Soerakarta. Met brief aan Van der Jagt en kranteartikelen. Gedrukt, getypt., 1955-1956; 216; 1 omslag
      - "The catastrophic misconception", artikel in The European Observer. Met concepten en briefwisseling met P.W.J.H. Cort van der Linden, P.J. Gerke, G. Gonggrijp, W. Veenhoven, F.H. Visman en N.N. Gestencild, getypt, geschreven., 1956; 217; 1 omslag
      - Recensie van het boek van prof. J.M. Romein, De eeuw van Azië in de Haagse Post. Met bijlagen w.o. ingekomen brieven van C Gerretson, P. Geyl, B.J. de Leeuw, J.K. Onnen. Gedrukt, gestencild, getypt., 1957; 218; 1 omslag
      - "Enkele vaststaande feiten omtrent het vroegere Indië en de overgang van Indië en Indonesië, beschouwing. Met aantekeningen van P.J. Gerke. Gestencild, getypt, geschreven, 1958; 219; 1 omslag
      - Aantekeningen bij een beschouwing van prof. J. Prins over het Indonesische nationalisme. Getypt., 1958; 220; 1 omslag
      - "Onjuistheden over de geschiedenis van Indië en Indonesië", aantekeningen van Meyer Ranneft bij werken van P J. Bouman en AJ. Toynbee. Getypt., 1958; 221; 1 omslag
      - Herdenkingsredevoeringen en artikelen van -Meyer Ranneft, G. Puchinger e.a. naar aanleiding van het overlijden van prof. C. Gerretson. Gedrukt, getypt, geschreven., Oktober-december 1958; 222; 1 omslag
      - "Feiten betreffende de ondergang van Nederlands-Indië", beschouwing. Met ingekomen reakties. Gestencild, getypt, geschreven., 1959; 223; 1 pak
        De namen zijn opgenomen in de index.
      - "Het trieste voorspel van Linggadjatï. Artikel in Elsevier's Weekblad. Gedrukt, fotokopie., Juni 1959; 224; 1 omslag
      - Concept-beschouwing over het mestiezen-vraagstuk., 1959; 225; 1 stuk
      - Recensie in De Economist van de studie "Le développement economique de l'Indonésie" van J.F. Haccou en G. Scholte. Met exemplaar van deze studie. Gedrukt, getypt., 1959, 1960; 226; 1 omslag
      - Stukken betreffende het boek balans van Beleid., 1958-1964; 227-231
        - Aantekeningen van Meyer Ranneft voor en over het boek Balans van Beleid en betreffende de geschiedschrijving over Indonesië in het algemeen. Gedrukt, gestencild, getypt. 1959-1963, 227; 1 pak
        - Concepten van artikelen van medewerkers aan het boek Balans van Beleid. Met aantekeningen van Meyer Ranneft. Gedrukt, gestencild, getypt. 1960 en z.j, 228; 1 omslag
        - Briefwisseling over het boek Balans van Beleid. 1959-1963, 229; 1 pak
        - Kopieën van een briefwisseling en aantekeningen van H. Baudet betreffende het boek Balans van Beleid. Gestencild, getypt. 1958-1964, 230; 1 omslag
        - Besprekingen en kritieken van het boek Balans van Beleid. Met bijlagen, Gedrukt, gestencild, getypt. 1961, 231; 1 omslag
      - Artikel in De Telegraaf van 4 mei 1960 ter herdenking van de Duitse kapitulatie op 5 mei 1945., 232; 1 stuk
      - Boekbespreking van het werk van K' tut Tantri, "Revolt in Paradise", in het tijdschrift Oost en West van januari 1961. Met bijlagen. Gedrukt, getypt., 1960, 1961; 233; 1 omslag
      - Beschouwing van J.W. Meyer Ranneft naar aanleiding van artikelen in diverse bladen over recente ontwikkelingen in Indonesië. Gedrukt, getypt., 1960-1965; 234; 1 omslag
      - Concept-artikelen en aantekeningen voor artikelen over de kwestie Nieuw-Guinea. Met bijlagen., 1961-1962; 235; 1 omslag
      - Beschouwing over een artikelenserie van dr. H.J. van Mook in de NR Cover de kwestie Nieuw-Guinea. Met bijlagen. Gedrukt, getypt., 1962; 236; 1 omslag
      - "Zeven stellingen inzake Indonesië", aantekeningen voor een artikel., 1964; 237; 1 omslag
  - BRIEFWISSELING, IV
    - 1910 - juni 1936, A.
      - Briefwisseling 1910 tot en met jurii 1936., 238-240; 3 omslagen
        - Met: Alimoesa, A. Bagchus, C.W. Bodenhausen, D. Bolderhey, I.J. Brugmans, ... Buurman van Vreeden, G. Diephuis, J.G. van Dillen, Feith, D. Fock, J. van Gelderen, G. Gonggrijp, A.C.D. de Graeff., 238
        - W.P. Hillen, H.M. Hirschfeld, J. Huizinga, W.G.F. Jongejan, A. van Kallen, A.D.A. de Kat Angelino, W. de Keizer, H. van Kol, T. Kotani, R. Kranenburg, R.A. Lavender, U. Letterie, A.M.J. Lievegoed, J.H.A. Logemann, ... Nieuwenhuys, L.G.F. Oppenheim, J.F. Osten, F.K. Overduin, M.J, van der Pauwert, W.G. Peekema, Perhimpoenan Pegawai Bestuur Boemipoetra., 239
        - R.J.W. Reys, J. Ritsema van Eck, P. Scheffer, P. Scholten, J J. Schrieke, J.G. Sleeswijk, C.F. Staargaard, J.E. Stokvis, G.A. de Stoppelaar, Vereeniging van Ambtenaren bij het Binnenlands Bestuur, TJ. de Vrieze, E.P. Wellenstein, Ch. J.I.M. Welter, F.J. de Wolff, GJ.Zuyderhoff en N.N., 240
      - Brieven van mr. K. Verboeket betreffende het vraagstuk der Indo-Europeanen. Met reakties van R.A. Blaauw en F.H. de Hoog., 1935; 241; 1 omslag
    - Juli 1936 - 1944., B.
      - Briefwisseling juli 1936 tot en wet 1944., 242-244; 3 omslagen
        - Met: H. (?) Algra, F. van Asbeck, M.L.F. Bajetto, A.T. Baud, J.H. Boeke, G.A. van Bovene, G. Brom, F.A.L. Burer, C. van den Bussche, H.Tt Colenbrander, M.H. dv Ooo, Departement van Volksvoorlichting en Kunsten, G. Diephuis, P.A.A. Djajadiningrat, P.L. Dronkers, G.A. Dunlop, Elsevier's Uitgeversmij., R. Emerson, W. Feuilletau de Bruyn, H. Th. Fischer, D. Fock, C. Gerretson, G. Gonggrijp, J.R.C. Gonggrijp, S. de Graaff, A.C.D. de Graeff., 242
        - Sultan Hamengkoe Boewono VIII, W.H. van Helsdingen, A. Hey, H.G. Heyting, F.H. de Hoog, S. Jaarsma, A.M. Joekes, B.C. de Jonge, W.G.F. Jongejan, J.P.B. Josselin de Jong, H.A. Kaag, J .A, Kernkamp, G. Knuttel Wzn., M. Kohnstamm, R.D. Kollewijn, H. Koorneef, R. Koppenol, T. Kotani, H. Kraemer, F. Kramer, G.A. Lamsvelt, J.H.A. Logemann, A.H.J. Lovink, Ch. van der Plas, J.G. van der Ploeg, M. Quant, J. de Quay,.J.H. Ritman., 243
        - J.J. Schrieke, J. Seggelen, J.G.A. ten Siethoff, R.E. Smits, Soemitro, Soerabajasch Handelsblad, Ng. Sosrohadikoesoemo, H.J. Spit, ... de Stoppelaar, ... Suermondt, J.E.M. Swaab, A.E.H. Swaen, W.F. Theunissen, J. Tinbergen, A.W.L. Tjarda van Starkenborgh Stachouwer, S. Vestdijk, Volksraad van Nederlands-Indië, E. de Vries, L. de Waal, G.A.Ph. Weyer en N.N., 244
      - Ingekomen brief van Th. A. de Neve betreffende de ekonomische politiek van de Indische regering ten aanzien van de buitengewesten. Met bijlagen., November 1938; 245; 1 omslag
      - Ingekomen brieven van dr. W.M.F. Mansvelt, hoofd van het Centraal Kantoor van de Statistiek, met concept van een lezing door deze gehouden voor de Vaderlandsche Club over de kapitaalsinvesteringen in Nederlands-Indië., December 1938 - januari 1939; 246; 1 omslag
    - 1945-1949, C.
      - Briefwisseling uit de jaren 1945 tot en met 1949., 247-270; 24 omslagen
        - Met: J.A. Abbing, H. Algra, D. Altmann, J.R.M. van Angeren, L. Asjes, ... Asselbergs, A.G.H. Bachrach, DJ. von Balluseck, A. Bannier, H. Baudet, ... Beekman, L.J.M. Beel, F. Beelaerts van Blokland, N. Beets, W. Belonje., 247
        - C.J. de Bergh, prins Bernhard, ambtenaren van het Binnenlands Bestuur, P.A. Blaauw, M.A. van Bleiswijk Rio, R.H. Boer, F. de Boer, ... den Boer, ..Boers, M. Boerstra, C.G.W.H. van Boetzelaer, B. Bolwijn, A.E.H.R. Boonstra, J.M. de Booy, F.D.K. Bosch, H. Braam, S. la Bres-Schuben, H. Brugmans, A. de Bruin, E.J. Burger, J.M. van de Burgt, ... Bijleveld., 248
        - N. Caesar, J.C. Carriere, H. Coenradi, A. Cohen Stuart, P.A. Colijn, G. Cool, W.Ph. Coolhaas, M.H. du Croo; J.H. van Dalen, Delftse Studenten-commissie voor Indonesië, G. Diephuis, Th. van Dissel, J. Donner, E.C.U. van Doom, W. Drees, J.B. Duyff, P.M. Duyvis., 249
        - J.P.K. van Eechoud, L. Eindhoven, Elsevier's Weekblad, R. Emerson, G. Erdbrink, J. Fabius, J. Fabricius, W.W. Feith, H.W. Felderhof, H.Th. Fischer, S.H. Fraenkel, J.S. Furnivall., 250
        - P.J. Gerke, ingekomen brieven, 1946-1947 (januari - april), 251
        - idem, 1947 (mei -december), 252
        - idem, 1948, 253
        - idem, 1949, 254
        - P.J. Gerke, kopieen van ingekomen brieven, 1946-1947, 255
        - idem, 1948-1949, 256
        - P.J. Gerke, minuten van uitgaande brieven aan -, 1946-1949, 257
        - P.S. Gerbrandy, J.C. Gerlach, C. Gerretson, E. Gobée, M. van der Goes, van Naters, G. Gonggrijp, J.R.C. Gonggrijp, N.G.B. Gouka, F.N. de Graaf, Th. M.J. de Graaf, W. Grader, De Groene Amsterdammer, S. Gruppelaar., 258
        - J.F. Haccou, H. Halbertsma, Hamid II (sultan van Pontianak), J.A. Hardeman, N.W. van Hartingsveldt, G. de Haze Winkelman, L.E. van Hecking Colenbrander, C.E.L. Helfrich, C.C van Helsdingen, W.H. van Helsdingen, J.C. Hensing, J.H. Heringa, J.W.Th, Heringa., 259
        - R. Herremans, S. Hettinga, H. Hillen, G.B.J.Hiltermann, P.E. Hofstede, S.H.A. Holzen Spies, A.N. J. vand er Hoop, D.S. Huizinga, J, Huizinga, J.H. Huizinga; Indische Commissie van de ASVA, Indische Vereeniging in het LSC, Indo-Europees Verbond; C.A.J. Jochems, kardinaal De Jong, W.G.F. Jongejan, koningin Juliana., 260
        - Kabinet der Koningin, E. Kamerling, H.H. Kan, N.J.C.M. Kappeyne van de Coppello, A.D.A. de Kat Angelino, M.J. Keiser, W.G.N. de Keizer, R. Kennedy, F.B. Keulen, J.C. Kielstra, J. Klopper, H.J. Koerts, ... Kok, M. Kohnstamm, V.J. Koningsberger, H. Koorneef, V.E. Korn, R. Kranenburg, ... Krol, G.C.J.D. Kropman, J. Kuyper.T, 261
        - C.H. ter Laag, J.V. Lagenwerff, G.A. Lamsvelt, Landbouwhogeschool Wageningen, G. de Lang, J.B.C. Laugeman, R. Ledeboer, P. Leendertz, W.C. Lemei, H. Leopold, J. Leopold Siemens, W.H. Lichtveld, De Linié, J.H.A. Logemam, A.H.J. Lovink, Th. K.M. Loze, H.A. Lunshof, J. Luyten., 262
        - J.H. van Maarseveen, C.C.J. Maasseri, Maatschappij voor Nijverheid en Handel, D. baron Mackay, E.J. Martens, H. Martin, C.D. Maussart, W.C. Mees, D. van der Meulen, H. Meyer, E.M. Meyers, S.J.R. de Monchy, H.J. van Mook, E. Muller, N.J.L.M. Mussert., 263
        - F.A. Neys, De Nieuwe Courant. S.G. Nooteboom, R.M. Notosoetarso, R.M. Nijhoff, Nijmeegs Studentencorps; D.J.I. van den Oever, C.J. Ooms-Vinckers, Th. A. van Oort, A. Oranje, G. Oskam., 264
        - J. van Pelt, J. van Pernis, J.L. Pierson, P.J. Platteel, C. Pley, R. Pollema, C. Poortman, S. Posthuma, R. Pramono Soetedjo, J. Prins, W.F. Prins, G. Pijper, R.A. Quintus., 265
        - D.E. van Raalte, J.A. Reus, J.T. Reus, J. Reyers, W. Reyseger, E.A.W. van Riemsdijk; J.H. Ritman, C.P.M. Romme, J.H. van Royen, J.W. Rutgers, G.A.M.J. Ruys de Beerenbrouck., 266
        - I. Samkalden, P. Sanders, E. Sassen, J.W. Scheffer, J.H. Scholte, L.W.G. Scholten, J. Schouten, H. Schukking, R.M. Setyadjit, H.W. Siemens, M. Slamet, W.G.N. van der Sleen, N.A.C. Slotemaker de Bruine, J. Sluyter, W.A.P. Smit, Staten-Generaal (Eerste Kamer der -), J.H. Statius Muller, D.U. Stikker, N. Stok, C.R. van Stolk, L.A. van Straten, J.Ph. Suyling, J.E.M. Swaab, F. Sybesma., 267
        - I. Thomas, H.W. Tilanus, A.W.L. Tjarda van Starkenborgh Stachouwer, Trouw (dagblad), T.J. Twijnstra, C.J. van Tijen; G.L. Uljee, A. Vandenbosch, H. van Velthuysen, ... Veltman, K.J. Verboeket, J.H.A. Verbruggen, S. Vestdijk, F.H. Visman, D.R. de Vletter, A.J.W. Vorster, J.L.C de Vos - Ader, ... Vreede, A.M. de Vries, S.D. de Vries, G.S. Vrijburg, Vrij Nederland., 268
        - W.F. de Waal, Ch. J.I.M. Welter, W.C. Wendelaar, W. Wentholt, H.D. van Werkum, E. van Wessem, R. Westerbeek, A. Westermann, G.A..Ph. Weyer, ... Wieger Bruin, H. Wieringa, koningin Wilhelmina, J Willemsen, H.G. Winkelman, J. Woller, C.W. Wormser, A.M.A. Wijnans, 269
        - N. van Zalinge, P. Zandt, J. de Zwaan, P. van Zeeland, en N.N., 270
      - Briefwisseling met de minister-president W. Schermerhorn. Met bijlagen. Gestencild, getypt., Juni 1945- april 1946; 271; 1 omslag
      - Minuten van uitgaande brieven aan buitenlandse politici betreffende de Indonesische kwestie; Th. Attlee, Winston Churchill, A. Clark Kerr, W. Foote, P. Grey, Lord Inverchapel, Lord Killearn, J. Smuts, ... Welsh en N.N. Gestencild, getypt., 1945-1947; 272; 1 pak
      - Briefwisseling met de Parlementaire Enquétecommissie. Met bijlagen. Gestencild, getypt, geschreven., 1945-1958; 273; 1 pak
      - Briefwisseling met dr. C. Gerretson inzake oppositie tegen het regeringsbeleid ten aanzien van Indonesië. Met bijlagen w.o. een memorandum over de bescherming der Nederlands-Indische ondernemersbelangen door dr. C. Gerretson en kopieën van brieven tussen Gerretson en derden. Gestencild, getypt., 1946; 274; 1 omslag
    - 1950-1967, D.
      - Briefwisseling uit de jaren, 1950 tot en met 1967; 275-317; 43 omslagen
        - Met: H. Aa, M.S. Ady, J.W. Albarda, H. Algra, R. Allard, W. Allard, J.R.M. van Angeren, A.J.W. van Anrooy, H. Arriéns, ambassade van Australia, J. van Baal, D.J. von Balluseck, J.H.M.G. Barkey Wolf., 275
        - H. Baudet. 1950-1953, 276
        - H. Baudet. 1954, 277
        - H. Baudet. 1955-1958, 278
        - H. Baudet. 1959, 279
        - H. Baudet. 1960, 280
        - H. Baudet. 1961, 281
        - H. Baudet. 1962-1963, 282
        - H. Baudet. 1964-1967, 283
        - H. de Beaufort, L.J.M. Beel, N(?) Beets, W. Belonje, G.A. Bentinck, A.P.A. Besnard, G.H. Blanken, A.L. de Block, J.H.F. Bloemers, N.S. Blom, J.H. Boeke, M. Boerstra, B. Bol, Bosch en Keuning uitgeversmij., L.H.N, Bosch ridder Van Rosenthal, Th. H. Bot, P.J. Bouman., 284
        - H. Braam, W.A. Braasem, CJ. Brandt, D.W. Brogan, B.J. Brouwer., 285
        - I.J. Brugmans., 286
        - J.V. de Bruyn, H.A. Bruynzeel, H. Buitenweg., 287
        - M. Calmeyer, J.M.M.Th. Cals, A. Campo, J.H. van Capellen, L.J.J. Caron, J. Clay, A.E. Cohen, A.W. Colijn, W.Ph. Coolhaas, J. Cornelissen, P.W.J.H. Cort van der Linden, J. de Courcy, A. du Croo-Westdijk., 288
        - ... van Dalsen, HJ. Damsté, A. van Davelaar, N. Debrot, L.N. Deckers, C.S.J.H. Defares, J.A. Dekker, mevr. Denijs, I.A. Diepenhorst, G. Diephuis, C.N. van Dis., 289
        - Th. Dodd, ... Donner, ... Douglas, W. Drees, G.W.J. Drewes, P,L. Dronkers, P.H. Dubois, J.F. Dulles, LJ. Dijkstra., 290
        - J.P.K. van Eechoud, H. Eggink, J.A. Eigeman, ... Engelsman, G. Erdbrink, J.R. Evenhuis., 291
        - J. Fabius, J. Fabricius, W.W. Feirh, M.D. Ferguson - Wigerink, J. Fernandez, J.B. Feuilletrau de Bruyn, W.K.H. Feuilletau de Bruyn, S.H. Fraenkel, 292
        - J. Gans, P.S. Gerbrandy, P.J. Gerke, C. Gerlach., 293
        - C. Gerretson., 294
        - P. Geyl, G.C. Goddijn, A.J.M. Goedemans, M. van der Goes van Naters, G. Gonggrijp, H.J. de Graaf, J.L.W. de Greef, J. Greshoff, De Greene Amsterdammer, ... Groeninx van Zoelen, R.H. van Gulik., 295
        - H.R.M. de Haan, E.A.Th. Haase, J.F. Haccou, A.J. Hagen, J.A. van Hamel, Hansard Society, B. Hardeman, J. Hardeman, M. Harland, B. Harst, C. Hazevoet, J.L. Heldring, C.E.L. Helfrich, W.H. van Helsdingen, W.F. Hermans, P. Herweyer, G.B.J. Hiltermann, A. van der Hoogte, E. Hoolboom, L. Huizinga., 296
        - P. Idenburg, Internario NV., M.B. van der Jagt, J. Jansen,* A.M. Joekes, J. J.M. de Jong, L. de Jong, J.A. de Jonge, J.A. Jonkman, A.C. Josephus Jitta, koningin Juliana; A. van Kampen, H.A. Kan, J.M. Kan, A.D.A. de Kat Angelino. * L.G.M. Jaquet., 297
        - W.G.N. de Keizer., 298
        - M. van Kempen, R. Kern, W.J.A. Kernkamp, B.A. van Ketel, J. Keuning, P. J. Koets, M. Kohnstamm, G. de Koning, A.G. Koops-Dekker, V. Korn, H. Kraemer, R. Kranenburg, C.C. Krieger, ... Krol, W.N.G. Kruseman, J. Kuyper., 299
        - G.J. Lagas, H.J. Lam, G.E. Langemeyer, C.D. de Langen, ... Lawrence, Leiter Nijpels NV., mej.Th. F. Lemaire, W.L.G. Lemaire, H.P. Leopold NV., W.J. Leyds, W.H. Lichtveld, R.A.J. van Lier, D. Loenen, J. de Loos-Haaxman, A.H.J. Lovink, ... Lulofs, H.A. Lunshof, J. Luyten., 300
        - A.H. Maas Geesteranus, Maatschappij van Nederlandse Letterkunde, W.H. Mallory, S.L. Mansholt, V. Marijen, H.J. van der Meer, J.P.A. Mekkes, J. W. Mentel, D.H. Meyer, E.H. Mickelson, H. Mouw, E. Muller., 301
        - Nederlandse Televisie Stichting, The New Leader, U.S. News and World Report, K. Neys, R. van Niel, R. Nieuwenhuys., 302
        - W.L. Oltmans, G.C.A. Oskam, F. Oudschans Dentz, P. van Overbeek; W. Pape, Pasquino, W.G. Peekema, W.T. Perkins., 303
        - ... Penders, D. Pey, G.A. van Poelje, H. ter Poorten, S.A. Posthumus, R.Th. Praaning, W.J. Priesters, J. Prins, G. Puchinger, G.F. Pijper; J. de Quay., 304
        - W. van Ravesteyn, 1951-1953, 305
        - idem. 1954-1966, 306
        - C.H. Razoux Schultz, M.A. Reinalda, J.A. Reus, P.J. Reyling, J.H. Ritman, P.H. Ritter jr., Tj. Robinson., 307
        - ... Roethof, L.J. Rogier, J. Romein, P. de Roo de la Faille, L. de Roos, ... Rumainoem, Tr. Rumsajor, G.A.M.J. Ruys de Beerenbrouck, K. van Rijcke-vorsel., 308
        - I. Samkalden, J.P. Sanders, J.R.H. van Schaik, W. Schermerhorn, ... Schneider, W.F. Schokking, L.W.G. Scholten, L.J.A. Schoonheyt, J. Schouten, C. W.A. Schurman, L.W. Schut, Sefton Delmer, W.C. Sickesz, E.S. Simon., 309
        - M. Slamer, H. Smidt van Gelder, C. Smit., 310
        - R.M. Soerio Santoso., 311
        - L.L.W. van Soest, H.W.J. Sonius, H.J. Spit, W. Staugaard, P.J.P. van der Steur, Van Stockum NV., J.J.F. Stokvis, J.W. de Stoppelaar, J. Stroomberg, A.A.M. Struycken; G. Stuiveling, De Telegraaf, G.L. Tichelman, J. Tinbergen, A.L. des Tombes, C.J. van Tongeren, W.C. Treurniet., 312
        - A. Vandenbosch, F.F.H. van der Veen, Verbond der Lage Landen, C. Verolme, I. Verkade, S. Vestdijk, Veteranen Legioen Nederland, P.W. van der Veur, J.D. Veurman, W. van Vliet, E. van der Vlugt, J. Voerman, H.F.M. van Voorst tot Voorst, ... Voorstad, R.H. de Vos van Steenwijk, C.W. de Vries, B.A.G. Vroklage, B. Vrijburg., 313
        - L. de Waal, W.F. de Waal, G. de Wagt, S.L. van der Wal, K.A. Warmenhoven, R.E. Weiss, Ch.J.I.M. Welter, W. Wentholt, W.F. Wertheim, ... Wesseling, C. Westerhof, A. Westermann, J.H. Westermann., 314
        - G.A.Ph. Weyer., 315
        - N. van Zalinge, P. van Zon, ambassade van Zuid-Afrika, J. Zijlstra., 316
        - N.N., 317
      - Ingekomen brieven van J. Verboom, honorair secretaris van de Nederlands-Indische Bond van ex-krijgsgevangen, met bijlagen w.o. overzichten van de situatie in Indonesië., Eind-1949-1950; 318; 1 omslag
      - Briefwisseling met Th. C. Leeuwendal, met bijlagen w.o. concept-artikelen en overzichten van de situatie in Indonesië van de hand van Leeuwendal, 1950-1961; 319; 1 pak
      - Briefwisseling met Th. H.M. Loze, met verslagen van gesprekken en aantekeningen over de situatie in Indonesië, 1953-1958; 320; 1 omslag
      - Briefwisseling met en adressen en telegrammen gericht aan minister J.M.A.H. Luns betreffende de politiek ten aanzien van Indonesië en Nieuw-Guinea., 1953-1964; 321; 1 omslag
      - Briefwisseling met D.M.G. Kock en J, Meulenbelt over Koch's bijdrage aan het werk "Onderdrukking en Verzet" betreffende de Nederlands-Indische regering., 1953-1954; 322; 1 omslag
      - Briefwisseling met dr. P.W. van der Veur over het Indo-vraagstuk in Nederlands-Indië voor 1940. Met bijlagen. Gestencild, getypt., 1954-1959; 323; 1 omslag
      - Briefwisseling met C. Gerretson over gouverneur-generaal B.C. de Jonge, 1955; 324; 1 omslag
      - Briefwisseling met G. Puchinger over Nederlands-Indië in de jaren 1920 en 1930, met name betreffende de politiek van H. Colijn, S. de Graaff en A.C.D. de Graeff., 1959-1962; 325; 1 omslag
      - Briefwisseling met H. Baudet, R.P. Cleveringa, P.H. Dubois en L. Huizinga over de tegenstelling tussen de historici Huizinga en Geyl. Met bijlagen w.o. aantekeningen van Meyer Ranneft. Gedrukt, getypt, geschreven., 1961-1962; 326; 1 omslag
      - Briefwisseling betreffende de soevereiniteitsoverdracht van Nieuw-Guinea aan Indonesië met E. Bunker, A.J, (?) Hagen, N. Jouwe,.... Knol, WJ. Leyds, H. Mouw, New York Times, J. Reyers, J.M. van Royen, J.H. Scheps, U Thant, ambassadeur van de Verenigde Staten, en N.N, 1962; 327; 1 omslag
      - Briefwisseling met J.H.Ritman over de geschiedenis van Nederlands-Indië. Met concept-artikel van Ritman over. Tjarda van Starkenborgh Stachouwer., 1964; 328; 1 omslag
      - Briefwisseling tussen J.W. Meyer Ranneft, Ch J.I.M. Welteren G. Goossens over de ondergang van het Nederlandse bewind in Indië., 1966; 329; 1 omslag
  - STUKKEN BETREFFENDE ZIJN PARTIKULIER LEVEN, V
    - Briefwisseling, 330-343
      - Ingekomen brieven van zijn vader, concept van een uitgaande brief aan zijn broer Johan, 1907-1908, 330; 1 omslag
      - Brievenboek van Everdine Margot Ranneft met afschriften van brieven aan haar zoon Jan Willem. 1912-1915, 331; 1 deel
        Voorin aantekeningen over een kollege van prof. Wilken over deethnografie van Nederlands-Indië.
      - Minuten van uitgaande brieven aan zijn schoonmoeder, mevr. W.G. Twiss-Teengs. 1925-1926, 332; 1 omslag
      - Brieven van zijn vrouw en kinderen, ontvangen tijdens zijn internering te St. Michielsgestel, 1942-1943, 333-335; 3 pakken
        - 1942, 333
        - 1943, 334
        - z.d. of z.j, 335